臺灣橋頭地方法院刑事裁定　　　　　　　 110年度提字第14號
聲　請　人
即被逮捕人　劉清龍


上列聲請人即被逮捕人因聲請提審案件，向本院聲請提審，本院
裁定如下：
    主  文
聲請駁回，劉清龍並解返高雄市政府警察局岡山分局赤崁派出所
。
    理  由
一、聲請意旨略以：我有酒駕，但警察是否可以在私人場所臨檢
    我，我認為有疑問等語。
二、按人民身體之自由應予保障。除現行犯之逮捕由法律另定外
    ，非經司法或警察機關依法定程序，不得逮捕拘禁。非由法
    院依法定程序，不得審問處罰。非依法定程序之逮捕、拘禁
    、審問、處罰，得拒絕之，憲法第8 條第1 項定有明文。次
    按人民被法院以外之任何機關逮捕、拘禁時，其本人或他人
    得向逮捕、拘禁地之地方法院聲請提審。法院審查後，認為
    不應逮捕、拘禁者，應即裁定釋放；認為應予逮捕、拘禁者
    ，以裁定駁回之，並將被逮捕、拘禁人解返原解交之機關。
    提審法第1條第1項前段、第9條第1項亦定有明文。復按警察
    對於已發生危害或依客觀合理判斷易生危害之交通工具，得
    予以攔停並採行下列措施：三、要求駕駛人接受酒精濃度測
    試之檢定，警察職權行使法第8條第1項第3 款定有明文。末
    按現行犯，不問何人得逕行逮捕之。犯罪在實施中或實施後
    即時發覺者，為現行犯，此亦為刑事訴訟法第88條所明定。
三、經查：
（一）聲請人劉清龍於民國110 年10月23日18時20分許，騎乘車
      牌號碼000-000 普通重型機車上路，行至高雄市○○區○
      ○路00號前，因未戴安全帽，遭警實施稽查，經警見其面
      色紅潤認為有喝酒，予以實施酒測，以儀器測出酒測值為
      每公升0.76毫克，認其涉犯刑法第185條之3第1項第1款之
      不能安全駕駛罪嫌，為警依現行犯當場予以逮捕等情，經
      本院訊問聲請人及逮捕機關即高雄市岡山分局赤崁派出所
      屬實，逮捕機關並提出，高雄市政府警察局舉發違反道路
      交通管理事件通知單、高雄市政府警察局岡山分局赤崁派
      出所酒精濃度呼氣測試紀報告、呼氣酒精測試器檢定合格
      證書，偵辦照片4張、監視器翻拍畫面1張，經本院核閱無
      訛。
（二）警員於稽查聲請人「駕駛機車未戴安全帽」之違規為行時
      ，發現聲請人面色紅潤，看起來有喝酒，聲請人亦自陳有
      喝酒等語，此時警員對依此客觀合理判斷易生危害之交通
      工具續予攔停，並要求聲請人接受酒測，自符合司法院釋
      字第535號解釋意旨及警察職權行使法第8條第1 項之規定
      ，行使職權自無不法。聲請人雖質疑是否得在私人處所臨
      檢等語，惟聲請人停在機車行門口時，警員亦已同方向即
      將抵達機車行，聲請人已在目視範圍內，警員執行勤務時
      ，亦係在機車行外，此有上開偵辦照片在卷可考，且該機
      車行應屬公共場所，聲請人亦自陳機車行是一般的機車行
      ，不是我家等語，故警員之行為難認有何不當。
（三）再者，所謂「攔停」，並非須駕駛人於行進中被「攔停」
      ，始得對其進行酒測。否則任何酒駕之人一旦見有警員在
      前攔檢，豈非均得以下車、離開車輛或類似主張攔檢時非
      處於駕車狀況，以規避接受酒測，則警員對駕駛人施以酒
      測，不以對於行進中駕駛人「攔停」為前提，僅須依客觀
      事實合理判斷有無酒醉及駕駛車輛之事實已足，而依上所
      述，本院認逮捕機關依照司法院釋字第535 號解釋意旨及
      警察職權行使法第8條第1項之規定，攔停聲請人並予以酒
      測，核無不法，嗣後警方以合格之酒測器對其施行酒測，
      聲請人酒精濃度達每公升0.76 毫克，自屬涉犯刑法第185
      條之3第1項第1 款不能安全駕駛罪嫌之現行犯，是本案警
      員原係從事交通稽查之預防性工作，在發現聲請人酒後駕
      車之事證，因此轉為犯罪調查，進而依刑事訴訟法第88條
      第1 項規定，以現行犯當場逮捕聲請人，其逮捕程序於法
      並無不合。
（四）綜上所述，聲請人聲請提審為無理由，應予駁回。並將聲
      請人解返高雄市政府警察局岡山分局赤崁派出所。
四、依提審法第9條第1項後段，裁定如主文。
中    華    民    國   110    年    10    月    25    日
                  刑事第五庭    法  官  黃志皓
以上正本證明與原本無異。
聲請人或受裁定人不服駁回聲請之裁定者，得於裁定送達後十日
內，以書狀敘明理由，抗告於直接上級法院。
中    華    民    國   110    年    10    月    25    日
                                書記官  曾小玲